Ewald-Kohle AG, Recklinghausen
BBA 4
- Ewald-Kohle AG, Recklinghausen, 1869 - 1995; BBA 4; Grubenvorstand / Aufsichtsrat: Gewerkschaft Ewald 1871-1935 (26) Gewerkschaft König Ludwig 1872-1935 (10) Bergbau-AG Ewald-König Ludwig 1932-1963 (13) Gewerken: Gewerkschaft Ewald 1871-1935(16) Gewerkschaft Ewald-Fortsetzung 1902-1903 (1) Gewerks
  - Beteiligungen der Ewald-Kohle AG
    - Bergbau / Beteiligungen
      - Gewerkschaft Haus Aden / Gewerkschaft Haus Aden-Fortsetzung
        - Kontokorrent-Hauptbuch der Gewerkschaft Haus Aden-Fortsetzung, 1927 - 1944; 357
        - Gewerkenbuch der Gewerkschaft Haus Aden-Fortsetzung, 1937; 358
        - Gewerkenliste der Gewerkschaft Haus Aden-Fortsetzung, 1937; 359
        - Bilanzen der Gewerkschaft Haus Aden-Fortsetzung, 1927 - 1947; 360
        - Bilanzerläuterungen der Gewerkschaft Haus Aden-Fortsetzung (lückenhaft), 1932 - 1945; 361
        - Bilanzerläuterungen der Gewerkschaft Haus Aden, 1931 - 1939; 362
        - Bilanzerläuterungen der Gewerkschaft Haus Aden, 1941 - 1947; 363
        - Bilanzerläuterungen der Gewerkschaft Haus Aden, 1948 - 1951; 364
        - Bilanzerläuterungen der Gewerkschaft Haus Aden, 1952 - 1953; 365
        - Bilanzerläuterungen der Gewerkschaft Haus Aden, 1955; 366
        - Bilanzerläuterungen der Gewerkschaft Haus Aden, 1957 - 1958; 367
        - Bilanzerläuterungen der Gewerkschaft Haus Aden 1962/63, 1963; 368
        - Bilanzerläuterungen der Gewerkschaft Haus Aden 1963/64, 1964; 369
        - Bilanzbuch der Gewerkschaft Haus Aden, 1927 - 1961; 370
        - Die Finanzierung der Gewerkschaft Haus Aden seit ihrer Gründung (Entwurf), 1953 - 1955; 371; Schriftwechsel über Betriebsprobleme
        - Aufstellungen über Grundstücksankäufe durch die Gewerkschaft Haus Aden, 1917 - 1950; 372
        - Schriftwechsel zu Grundstücksankäufen der Gewerkschaft Haus Aden, 1910 - 1916; 373
        - Satzungen der Gewerkschaften Haus Aden und Haus Aden-Fortsetzung, 1920 - 1938; 374
        - Schriftwechsel der Gewerkschaft Haus Aden mit der Heinrich Walter GmbH über Grundstücksverkäufe in Oberaden, 1924 - 1962; 375
          Heinrich Walter GmbH
        - Schriftwechsel der Gewerkschaft Haus Aden mit Anton und Martha Brocke, Karl Keinemann, Weno Köppeler, August Hölken, Dr. Emil Sybrecht zum Austausch von Grundstücken, 1927 - 1953; 376
          Brocke, Anton
          Brocke, Martha
          Keinemann, Karl
          Köppeler, Weno
          Hölken, August
          Sybrecht, Emil
        - Schriftwechsel mit Dr. Emil Sybrecht zum Grundstücksankauf in Oberaden, 1926 - 1927; 377
        - Schriftwechsel mit Wilhelm Storkebaum zum Grundstückstausch in Oberaden, 1927 - 1951; 378
          Storkebaum, Wilhelm
        - Schriftwechsel der Gewerkschaft Haus Aden mit Emil Lippmann zum Grundstückstausch, 1927 - 1951; 379
          Lippmann, Emil
        - Schriftwechsel der Gewerkschaft Haus Aden mit Heinrich Bennemann zum Grundstückstausch, 1948 - 1951; 380
          Bennemann, Heinrich
        - Schriftwechsel der Gewerkschaft Haus Aden mit Karl Dieckmann zum Grundstückstausch, 1949 - 1952; 381
          Dieckmann, Karl
        - Schriftwechsel der Gewerkschaft Haus Aden mit Wilhelm Brock zum Grundstückstausch, 1948 - 1952; 382
          Brock, Wilhelm
        - Schriftwechsel der Gewerkschaft Haus Aden mit Ernst Kefenbaum zum Grundstückstausch, 1950; 383
          Kefenbaum, Ernst
        - Schriftwechsel der Gewerkschaft Haus Aden mit Ewald Witte zum Grundstückstausch, 1950 - 1953; 384
          Witte, Ewald
        - Vertrag zwischen der Gewerkschaft Haus Aden und dem Staatlichen Wasserbauamt vom 3.8.1928 über ein Deckwerk am Lippeufer, 385
        - Entschädigungen und Eigentumseinschränkungen für die 100.000 Volt-Leitung des RWE und die 50.000 Volt-Leitung der Klöckner-Werke, 1927 - 1940; 386; Schriftwechsel, Gutachten, Abschriften der Verhandlungen der Gewerkschaft Haus Aden
        - Verleihungs-Urkunde 'Haus Aden', 1873 - 1911; 1826; Bestätigungsurkunde über die Teilung Haus Aden vom 14.11.1911; Bestätigungsurkunde über die Zusammenlegung Haus Aden vom 28.11.1892; Bestätigungsurkunde über die Verleihung Haus Aden IV vom 30.04.1875; Bestätigungsurkunde über die Verleihung Haus Aden V vom 01.10.1875; Bestätigungsurkunde über die Verleihung Haus Aden VIII vom 14.06.1890
          Ebbinghaus, Emil
          Breer, Bernhard
          Baumgarten, Anton
        - Verleihungs-Urkunde 'Haus Aden', 1892 - 1911; 1827; Bestätigungsurkunde Teilung Haus Aden und Haus Aden Fortsetzung vom 14.11.1911; Statuten vom 20.06.1911; Bestätigungsurkunde der Einzelfelder Haus Aden vom 28.11.1892; Statuten und Consolidationsverhandlungen vom 14.11.1911; Bestätigungsurkunde Haus Aden IV vom 14.11.1911; Bestätigungsurkunde Haus Aden V vom 14.11.1911; Bestätigungsurkunde Haus Aden VI vom 14.11.1911; Bestätigungsurkunde Haus Aden VIII vom 14.11.1911
          Ruschen, Karl
          Grimberg, Heinrich
          Reich, Rudolf
          Benninghoff, Friedrich
          Engelhardt, Gustav
    - Maschinenbau
      - Niederrheinische Schiffswerft / Maschinenfabrik und Gießerei GmbH
        - Schriftwechsel zu Lieferungsaufträgen, 1920 - 1926; 387
        - Schriftwechsel über den Ausbau der Werft, 1921; 388
        - Schriftwechsel über den Ausbau der Werft, 1922; 389
        - Inventarbuch, 1948 - 1959; 390
      - AG Eisenhütte Prinz Rudolph
        - Kauf von Aktien der Eisenhütte, 1920 - 1931; 391; Mitteilungen von Direktor Theodor Quartier sen. über die Gründung und Entwicklung der Eisenhütte vom 4.10.1929
          Quartier, Theodor
        - Inventar- und Immobilienverzeichnis, 1892 - 1920; 392; Abschrift eines Erbpachtvertrags, 1843
        - Geschäftsberichte 1921/22, 1. Halbjahr 1923/24, 1924/25-1941/42, 1941-1947, 1921 - 1947; 393; Erläuterungen zur Bilanz vom 30.6.1933; Protokolle der Hauptversammlungen vom 24.3.1939 und 1.6.1942
          Hauptversammlungen
        - Geschäftsberichte 1927/29, 1927 - 1965; 394; Fotos und Unterlagen aus dem Fertigungsprogramm, 1957-1965
        - Geschäftsberichte 1927/28, 1924 - 1935; 395; Unterlagen zum Jahresabschluss 1934/35; Aufstellung über die Betriebsergebnisse 1924-1934
        - Berichte über Haupt- und Generalversammlungen sowie Aufsichtsratssitzungen, 1931 - 1951; 396; Schriftwechsel, Bilanzen
        - Schriftwechsel, Verhandlungsunterlagen, Gewinn- und Verlustrechnungen, 1929 - 1953; 397
        - Schriftwechsel, Verhandlungsunterlagen, Bilanzen, Gewinn- und Verlustrechnungen, Jahresberichte, Generalversammlungen, 1938 - 1948; 398
        - Schriftwechsel zu Lieferungsaufträgen, 1932 - 1956; 399
        - Protokollbuch des Aufsichtsrats, 1888; 1921 - 1930; 400
        - Schriftwechsel zu den Stromlieferungen der Vereinigten Elektrizitätswerke Westfalen AG, 1927 - 1928; 1950; 401
          Vereinigte Elektrizitätswerke Westfalen
      - Sonstige Firmen
        - Verhandlungen über die Bildung der Forstbetriebs- und Sandverwertungs-AG Haard, 1927 - 1929; 402; Schriftwechsel, Gründungsvertrag (Entwurf), Nebenverträge, Satzungen
          Forstbetriebs- und Sandverwertungs-AG
        - Verkauf der Chemischen Werke Dr. Otto Herz & Co. KG an die Stadt Miltenberg, 1928 - 1935; 403; Schriftwechsel, Berichte, Liquidation
          Chemische Werke Dr. Otto Herz & Co. KG
    - Kohlenhandelsunternehmen
      - Winschermann GmbH
        - Schriftwechsel zur Angliederung der Kohlenhandelsgesellschaft Winschermann mbH an die Gewerkschaft König Ludwig, 1905 - 1913; 404
        - Schriftwechsel zur Beteiligung der Gewerkschaft König Ludwig an der Winschermann GmbH, 1913 - 1916; 405
        - Ankauf der Kohlenkontoranteile der Firma Carl Weber durch die Winschermann GmbH am 10.1.1905, 1904 - 1915; 406; Schriftwechsel, notarieller Vertrag
          Carl Weber
        - Gründung der Winschermann GmbH, 1913 - 1938; 407; Schriftwechsel, notarielle Verträge, Kapitalerhöhungen, Handelsregistereintragungen
          Kapitalerhöhungen
        - Verlegung des Firmensitzes von Mülheim nach Duisburg-Ruhrort, 1914 - 1915; 408
        - Kauf des Grundstücks (mit Haus) Harmoniestraße 8, Duisburg-Ruhrort, von Konsul Walter Barth und Frau Emmy, Ernst Lenssen und Walter Lenssen (Erben von Ernst Lenssen), 1916 - 1918; 409; Schriftwechsel, Vertrag, Grundbuchauszug
          Barth, Walter
          Barth, Emmy
          Lenssen, Ernst
          Lenssen, Walter
          Duisburg, Harmoniestr.
        - Kauf des Baugrundstücks Dammstraße, Duisburg-Ruhrort, von Eugenie Gräfin von Holnstein, Richard Haniel, Else von Michael (Erben von Julius Haniel), 1916 - 1918; 410; Schriftwechsel, Auszug aus dem Feldbuch
          Holnstein, Eugenie v.
          Haniel, Richard
          Michael, Else v.
          Duisburg, Dammstr.
        - Kauf des Grundstücks (mit Haus) König Friedrich-Wilhelm-Straße 3, Duisburg-Ruhrort, von August Kampf, 1918 - 1919; 411; Schriftwechsel, Auszüge aus dem Katasteramt
          Kampf, August
          Duisburg, König Friedrich-Wilhelm-Str.
        - Kauf des Grundstücks (mit Haus) Homberger Straße 3, Duisburg-Ruhrort, von Helene Charlotte Becker, 1918 - 1919; 412; Schriftwechsel, Grundbuchtabelle
          Becker, Helene Charlotte
          Duisburg, Homberger Str.
        - Kauf des Grundstücks Rheinallee 6, Duisburg-Ruhrort, von Friedrich Schürmann, 1918 - 1920; 413
          Schürmann, Friedrich
          Duisburg, Rheinallee
        - Kauf des Grundstücks (mit Haus) Ludwigstraße 29, Duisburg-Ruhrort, von Selma Philips, 1918; 414
          Philips, Selma
          Duisburg, Ludwigstr.
        - Neubau des Verwaltungsgebäudes in Duisburg-Ruhrort, 1916 - 1923; 415
        - Bewertung der Grundstücke (mit Häusern) Dammstraße 1 c und 1 d, Duisburg-Ruhrort, 1911 - 1919; 416; Räumungsklage gegen Richard Richter wegen Mietschulden
          Richter, Richard
        - Schriftwechsel zur Anpachtung eines Bootekohlenlagerplatzes, 1915 - 1922; 417; Vertrag, Nebenvertrag
        - Beteiligung an der Gebr. Sachsenberg AG, 1917 - 1935; 418; Schriftwechsel, Generalversammlungen
          Gebr. Sachsenberg AG
        - Aufsichtsratssitzungen, 1927 - 1938; 419; Berichte, Schriftwechsel
        - Schriftwechsel zu Personalangelegenheiten, 1932 - 1933; 420
        - Schriftwechsel zu Personalangelegenheiten, 1934; 421
        - Schriftwechsel zu Personalangelegenheiten, 1935 - 1936; 422
        - Schriftwechsel zu Fragen des Kohlenhandelsgeschäfts, 1931 - 1933; 423
        - Schriftwechsel zu Fragen des Kohlenhandelsgeschäfts, 1933 - 1934; 424
        - Rentabilitätsuntersuchungen, 1928 - 1932; 425; Schriftwechsel zu Personalangelegenheiten
        - Schriftwechsel mit der Geschäftsführung, 1929; 426; Berichte über den Kohlenhandel in Süddeutschland
        - Berichte über den Geschäftsverlauf, 1928 - 1930; 427; Schriftwechsel mit der Geschäftsführung
        - Rheinschiffahrtsverband, 1924 - 1939; 428; Schriftwechsel, Tätigkeitsberichte, Protokolle
          Rheinschiffahrtsverband
        - Protokolle der Mitgliederversammlungen, 1930 - 1932; 429; Schriftwechsel zum Transport auf dem Niederrhein
        - Selbsthilfeplan der Rheinreedereien zur Krisenbekämpfung der Rheinschifffahrt, 1932; 430
          Rheinschiffahrt
        - Schriftwechsel zu Personalangelegenheiten, 1941 - 1942; 431; Personalbögen
        - Schriftwechsel mit der N. V. Handel-Expeditie- en Scheepvaart-Maatschappij Atlas, 1943 - 1948; 432
          Handel-Expeditie-en Scheepvaart-Maatschappij Atlas
        - Zwangsverwaltung des Vermögens der Winschermann GmbH in der französischen Zone, 1948 - 1950; 433
        - Kauf eines Grundstücks im Karlsruher Rheinhafengebiet für den Bau einer Brikettfabrik, 1914 - 1934; 434; Kaufvertrag, Lagepläne, Verträge für den Betrieb einer Hochbahn, die Erweiterung der Kohlenverladeanlage, die Mitbenutzung der Gleisanlagen, Handelsregistereintragungen; Erhöhung des Stammkapitals; Änderung des Gesellschaftervertrags
        - Schriftwechsel zur Kohlenverladeanlage in Karlsruhe, 1923 - 1926; 435
        - Gründung der Winschermann GmbH mit Sitz in Karlsruhe, 1913; 436; Vertrag, Eintragung ins Handelsregister, Schriftwechsel
        - Schriftwechsel zum Grundbesitz in Karlsruhe, 1914 - 1916; 437
        - Schriftwechsel zur Kohlenverladeanlage in Karlsruhe, 1914 - 1921; 438
        - Schriftwechsel zum Grundbesitz in Karlsruhe, 1917 - 1918; 439
        - Kaufvertrag mit Stadtrat Wilhelm Stober über das Grundstück Stefanienstraße 94 in Karlsruhe, 1917 - 1927; 440
          Stober, Wilhelm
          Karlsruhe, Stefanienstr.
        - Kaufvertrag mit Brauereidirektor Wilhelm Kuhn über ein Anwesen in Karlsruhe, 1919 - 1927; 441
          Kuhn, Wilhelm
        - Kaufvertrag mit Bürgermeister a. D. Karl Ihle über das Grundstück Maxaustraße 30 in Karlsruhe, 1922 - 1926; 442
          Ihle, Karl
          Karlsruhe, Maxaustr.
        - Gründung der Winschermann GmbH in Offenbach, 1915; 443
        - Schriftwechsel zum Grundbesitz in Offenbach, 1916 - 1921; 444
        - Schriftwechsel zum Lagerplatz in Offenbach, 1915 - 1922; 445
        - Urkunden und Schriftwechsel zur Neugründung der Winschermann GmbH in Offenbach, 1913 - 1924; 446; Unterlagen zu den Grundstücken Bettinastraße 31 und Taunusstraße 58 in Offenbach
          Offenbach, Bettinastr.
          Offenbach, Taunusstr.
        - Kaufvertrag mit den Eheleuten Franz Lorenz Schwind über das Grundstück Kaiserstraße 31 in Offenbach, 1916 - 1928; 447
          Schwind, Franz Lorenz
          Offenbach, Kaiserstr.
        - Kaufvertrag mit den Erben Leonhardt über das Grundstück Nordring 58 in Offenbach, 1920 - 1932; 448
          Leonhardt, Frieda
          Schröder, Margarete
          Leonhardt, Philipp
          Leonhardt, Johannes Wilhelm
          Leonhardt, Mathias
          Leonhardt, Johann Georg
          Leonhardt, Marie
        - Gründung der Winschermann GmbH in Aschaffenburg, 1913 - 1934; 449; Kapitalerhöhungen, Handelsregistereintragungen
        - Schriftwechsel zur Gründung der Winschermann GmbH in Aschaffenburg, 1913; 450
        - Grundstückseigentum in Aschaffenburg, Frohsinnstraße 22, 1918 - 1928; 451
          Aschaffenburg, Frohsinnstr.
        - Schriftwechsel zum Lagerplatz in Aschaffenburg, 1915 - 1926; 452
        - Schriftwechsel zum Grundbesitz in Aschaffenburg, 1918 - 1922; 453
        - Gründung der Kommanditgesellschaft Johann Jos. Nees, Inhaber Gustav Heinrich Weidenmann, in Aschaffenburg, 1921 - 1930; 454; Handelsregistereintragung
          Weidenmann, Gustav Heinrich
          Johann Jos. Nees KG
        - Planung einer Kohlenumschlags-Anlage in Stuttgart, Auf der Prag, 1916 - 1922; 455; Wirtschaftlichkeitsuntersuchungen, Schriftwechsel, Lagepläne; Fotos der Gebäude, des Umfelds und von der Ausstattung mit Maschinen
          Stuttgart, Auf der Prag
        - Auflistung des Haus- und Grundbesitzes in Duisburg-Ruhrort, 1918 - 1922; 456; Schriftwechsel und Kaufangebote für Häuser und Grundstücke in Duisburg-Ruhrort, Karlsruhe und Stuttgart
        - Schriftwechsel zum Verkauf verschiedener Stuttgarter Speditionen, u. a. Allgemeine Transportgesellschaft, vorm. Gondrand & Margili, mbH; Württembergisches Kohlengeschäft GmbH; Adolf Epting GmbH, 1943 - 1958; 457
          Allgemeine Transportgesellschaft, vorm. Gondrand u. Margili, mbH <Stuttgart>
          Württembergisches Kohlengeschäft GmbH
          Adolf Epting GmbH <Stuttgart>
        - Schriftwechsel zum Geschäftsbetrieb der Württembergischen Kohlenhandel GmbH, 1952 - 1955; 458
          Württembergische Kohlenhandel GmbH
        - Wertermittlung der Adolf Epting GmbH, 1920 - 1925; 459
        - Allgemeine Transportgesellschaft, vorm. Gondrand & Margili, mbH, Stuttgart, 1925 - 1938; 460; Gesellschaftsgründungen, Kapitalerhöhungen, Handelsregistereintragungen
        - Adolf Epting GmbH, Stuttgart, 1920 - 1938; 461; Gesellschaftsgründungen, Kapitalerhöhungen, Handelsregistereintragungen
        - Kaufvertrag zwischen der Allgemeinen Transportgesellschaft, vorm. Gondrand & Margili, mbH und der Adolf Epting GmbH über die Wolframstraße 26 in Stuttgart, 1925; 462
          Stuttgart, Wolframstr.
        - J. Leypoldt's Nachf. Gebr. Gerlach GmbH, Stuttgart, 1926 - 1938; 463; Gesellschaftsgründungen, Kapitalerhöhungen, Handelsregistereintragungen
          J. Leypoldt's Nachf. Gebr. Gerlach GmbH
        - Karl Beeh GmbH, Stuttgart, 1923 - 1925; 464; Gesellschaftsgründungen, Kapitalerhöhungen, Handelsregistereintragungen
          Karl Beeh GmbH
        - Schriftwechsel zum Landbesitz in Ludwigsburg, 1919; 465
        - Wilhelm Kallenberger GmbH, Ludwigsburg, 1915 - 1938; 466; Gesellschaftsgründungen, Kapitalerhöhungen, Handelsregistereintragungen
          Wilhelm Kallenberger GmbH <Ludwigsburg>
        - Gmünder Kohlengeschäft GmbH, Gmünd; Gmünder Kohlengeschäft Otto Eisele GmbH, Schwäbisch Gmünd, 1916 - 1918; 467; Änderungen der Handelsregistereintragungen, Schriftwechsel
          Gmünder Kohlengeschäft GmbH
          Gmünder Kohlengeschäft Otto Eisele GmbH
        - Schriftwechsel zum Grundbesitz in Schwäbisch Gmünd, 1918 - 1920; 468
        - Kaufvertrag zwischen August Eisele und der Christian Pfeiffer oHG über Grundstücke in Gmünd, Ledergasse 44, Remsstraße 34 und 34 a, Remsstraße 224/225, 1918 - 1930; 469
          Eisele, August
          Christian Pfeiffer oHG
          Gmünd, Ledergasse
          Gmünd, Remsstr.
        - Gmünder Kohlengeschäft Otto Eisele GmbH, Gmünd; Gmünder Kohlengeschäft GmbH, Schwäbisch Gmünd, 1914 - 1934; 470; Gesellschafterverträge, Kapitalerhöhungen, Handelsregistereintragungen
        - Schriftwechsel und Urkunden zu Neugründung der Winschermann GmbH in Frankfurt (Main), 1914 - 1915; 471
        - Schriftwechsel zum Lagerplatz in Frankfurt (Main), 1915 - 1918; 472
        - Schriftwechsel und Urkunden zur Neugründung der Winschermann GmbH in Neuss, 1914; 473
        - Wilhelm Kallenberger GmbH, Ludwigsburg, 1915 - 1918; 474; Schriftwechsel, Handelsregistereintragungen; Kauf des Grundstücks Karlstraße 14 in Ludwigsburg
          Ludwigsburg, Karlstr.
        - Schriftwechsel zum Grundbesitz in Neuss, 1915 - 1918; 475
        - Schriftwechsel und Urkunden zur Neugründung der Winschermann GmbH in Krefeld, 1913; 476
        - Schriftwechsel zum Grundbesitz in Krefeld, 1918; 477
        - Schriftwechsel zum Lagerplatz in Krefeld, 1914 - 1918; 478
        - Schriftwechsel zum Grundbesitz in Mülheim, 1919; 479
        - Schriftwechsel zum Ankauf eines Lagerplatzes in Mannheim-Rheinau, 1914 - 1915; 480
        - Schriftwechsel zum Grundbesitz in Mainz, 1917 - 1918; 481
      - Gebr. Haldy GmbH
        - Gebr. Haldy Kohlenhandelsgesellschaft mbH, Saarbrücken, 1928 - 1936; 482; Gesellschafterversammlung von 1936, Bilanz von 1928; Gesellschafterversammlungen der Winschermann GmbH, Duisburg-Ruhrort, von 1935 und 1936
        - Schriftwechsel der Hauptverwaltung in Frankfurt über Organisations- und Verwaltungsfragen, 1916 - 1927; 483
        - Schriftwechsel mit der Gewerkschaft Ewald über Finanz- und Beteiligungsfragen, 1924 - 1930; 484
        - Schriftwechsel und Berichte zu Organisations- und Verwaltungsfragen, 1927 - 1928; 485; Verträge
        - Schriftwechsel und Berichte zu Organisations- und Verwaltungsfragen, 1929 - 1931; 486
        - Schriftwechsel mit der Gebr. Haldy GmbH in Saarbrücken, 1902 - 1953; 487
        - Schriftwechsel zwischen der Hauptverwaltung in Frankfurt und der Filiale in Saarbrücken, 1916 - 1937; 488
        - S. Moses & Co., Frankfurt (Main), 1930 - 1943; 489; Zahlungsschwierigkeiten, Konkursantrag, Treuhandvertrag, Sicherungshypotheken auf den Grundstücken in Frankfurt, Sandweg 30 und 32, Rödelheimer Landstraße 124/126 und 128/130 zur Deckung der Verbindlichkeiten, Schriftwechsel
          Konkurse
          Moses, Martin
          Moses, Sigmund
          S. Moses u. Co. <Frankfurt/Main)>
          Frankfurt (Main), Sandweg
          Frankfurt (Main), Rödelheimer Landstr.
        - Gesellschaftsgründungen für Elsass-Lothringen, 1931 - 1940; 490
        - Schriftwechsel zu Personalangelegenheiten, 1923 - 1926; 491; Einstellungen, Kündigungen, Hausbrand, Gehaltserhöhungen
          Lohnnachweisungen, individuell
          Kündigung
        - Klagen, Verfahren, Zwangsvollstreckungen, 1931; 492; Schriftwechsel
        - Albert Eder GmbH, Heidelberg, 1920 - 1927; 493; Verkauf des Unternehmens an die Gebr. Haldy GmbH, Löschung im Handelsregister, Schriftwechsel, Personalbögen, Jahresbilanzen für 1922-26, Lagerbestände für Juli-September 1922
          Albert Eder GmbH <Heidelberg>
        - Beteiligungen der Gew. Ewald an den Kohlenhandelsgesellschaften Alfred Bauer GmbH, W. A. Klein GmbH, Weber & Sittig GmbH, Adolf Engelfried GmbH und Josef Dieth GmbH, 1910 - 1923; 494; Schriftwechsel, Verträge, Berechnungen, Aufstellungen der Debitoren und Kreditoren
          Kohlenhandelsgesellschaft Alfred Bauer GmbH <Frankfurt/Main>
          Kohlenhandelsgesellschaft W. A. Klein GmbH
          Kohlenhandelsgesellschaft Weber u. Sittig GmbH
          Kohlenhandelsgesellschaft Adolf Engelfried GmbH <Frankfurt/Main>
          Kohlenhandelsgesellschaft Josef Dieth GmbH
        - Kohlenhandlung Albert Katz, Frankfurt (Main), 1905 - 1925; 495; Schriftwechsel, Vertragsangelegenheiten
          Kohlenhandlung Albert Katz <Frankfurt/Main>
        - Weber & Sittig GmbH, Frankfurt (Main), 1922 - 1926; 496; Schriftwechsel, Vertragsangelegenheiten
          Weber u. Sittig GmbH Kohlenhandelsgesellschaft
        - W. A. Klein GmbH, Frankfurt (Main), 1905 - 1926; 497; Schriftwechsel, Vertragsangelegenheiten, Liquidation
          W. A. Klein GmbH Kohlenhandelsgesellschaft
        - Carl Bischoff & Sick GmbH, Mannheim, 1821 - 1926; 498; Schriftwechsel, Verträge, Lagervorräte Juni-November 1922
          Carl Bischoff & Sick GmbH
        - Josef Dieth GmbH, Frankfurt (Main), 1921 - 1925; 499; Schriftwechsel, Verträge
          Josef Dieth GmbH
        - Adolf Engelfried GmbH, Frankfurt (Main), 1886 - 1925; 500; Hypothekenbriefe, Vertragsangelegenheiten
          Adolf Engelfried GmbH - Kohlenhandelsgesellschaft <Frankfurt/Main>
        - Kohlenhandelsgesellschaft Westmark, Ellenbeck & Co., Saarbrücken, 1946 - 1948; 501; Schriftwechsel, Vertragsangelegenheiten
          Kohlenhandelsgesellschaft 'Westmark' Ellenbeck & Co. <Saarbrücken>
        - Vertragsangelegenheiten mit den Niederlassungen in Mannheim, Karlsruhe und Stuttgart, 1924 - 1941; 502
        - Gebr. Haldy GmbH in Saarbrücken, 1922 - 1935; 503; Schriftwechsel, Vertragsangelegenheiten
        - Klagen, Konkurse, Vergleichsverfahren, sonstige Forderungen, 1930 - 1933; 504; Schriftwechsel, Aufstellungen, Urkunden
        - Johann Gries GmbH, Mannheim, 1920 - 1935; 505; Schriftwechsel, Verträge, Inventarverzeichnis
          Johann Gries GmbH
        - Adolf Jahn GmbH, Esslingen, 1923 - 1932; 506; Schriftwechsel, Verträge, Inventarverzeichnis
          Adolf Jahn GmbH <Esslingen>
        - Fritz Keller GmbH, Freiburg, 1921 - 1926; 507; Schriftwechsel, Verträge, Verzeichnis der Lagerbestände von 1922
          Fritz Keller GmbH
        - Adam Schumacher GmbH, Neuss, 1924 - 1927; 508; Schriftwechsel, Verträge
          Adam Schumacher GmbH <Neuss>
        - Hermann Kohlenberg GmbH, Neuwied, 1917 - 1928; 509; Schriftwechsel, Verträge
          Hermann Kohlenberg GmbH
        - Klagen, sonstige Verfahren, 1931 - 1932; 510
        - J. A. Kunz GmbH, Cronberg, 1925 - 1927; 511; Schriftwechsel, Grundstücksverträge
          J. A. Kunz GmbH
        - Alfred Bauer GmbH, Frankfurt (Main), 1922 - 1925; 512; Vertragsangelegenheiten
        - A. Plager GmbH, Bad Kreuznach, 1924 - 1931; 513; Gründungsverträge
          A. Plager GmbH <Bad Kreuznach>
        - Kohlen-Konsum Jacob Genss, Inh. Karl Pfeiffer Nachf., GmbH, Wiesbaden, 1919 - 1932; 514; Gründungsverträge
          Kohlen-Konsum Jacob Genss, Inh. Karl Pfeiffer Nachf., GmbH
        - Verkauf der Häuser G 7, 11 und 45 in Mannheim an Frau Elise Korfmann, 1925 - 1929; 515; Schriftwechsel, Verträge
          Korfmann, Elise